【裁判字號】    97,訴,665
【裁判日期】    970331
【裁判案由】    毒品危害防制條例
【裁判全文】
臺灣板橋地方法院刑事判決               97年度訴字第665號
公  訴  人  臺灣板橋地方法院檢察署檢察官
被      告  甲○○
上列被告因毒品危害防制條例案件，經檢察官提起公訴（96年度
毒偵字第9604號），被告於準備程序中對被訴之事實為有罪陳述
，本院合議庭裁定由受命法官獨任行簡式審判程序，並判決如下
：
    主    文
甲○○施用第一級毒品，累犯，處有期徒刑捌月；又施用第二級
毒品，累犯，處有期徒刑月；應執行有期徒刑拾月。
    事    實
一、甲○○有違反麻醉藥品管理條例案件前科，前於民國92年間
    ，因施用第二級毒品案件，經本院以92年度毒聲字第473 號
    裁定送勒戒處所觀察、勒戒後，因認有繼續施用毒品傾向，
    再經本院以92年度毒聲字第1581號裁定令入戒治處所施以強
    制戒治1 年，嗣經本院以92年度毒聲字第3724號裁定停止戒
    治，所餘戒治期間付保護管束，於93年5 月21日交付保護管
    束期滿未經撤銷，所餘戒治期間視為執行完畢，而由臺灣板
    橋地方法院檢察署檢察官於93年7 月6 日，以93年戒毒偵字
    第237 號為不起訴處分確定；復於94年間，因施用第一、二
    級毒品案件，經本院以95年度訴字第764 號判決判處有期徒
    刑11月、5 月，應執行有期徒刑1 年2 月確定（嗣經本院以
    96年度聲減字第1117號裁定，減為有期徒刑5 月又15日、2
    月又15日，應執行有期徒刑7 月確定），於96年7 月16日執
    行完畢（據此，本件構成累犯）；詎甲○○仍不知悔改，明
    知海洛因、安非他命分別為毒品危害防制條例所定第一級及
    第二級毒品，均不得非法施用、持有，竟於93年5 月21日交
    付保護管束期滿未經撤銷，所餘戒治期間視為執行完畢後，
    5 年以內，為下列犯行：
(一)、基於施用第一級毒品海洛因之犯意，於96年11月22日下午，
    在臺北縣板橋市○○路216 巷97號4 樓住處內，以將海洛因
    摻入香煙內點燃後吸食煙氣之方式，施用海洛因1 次。
(二)、另又基於施用第二級毒品安非他命之犯意，於於96年11月22
    日下午，在同上住處內，以將安非他命置於玻璃球內燒烤後
    吸食煙氣之方式，施用安非他命1 次；嗣於96年11月23日17
    時40分許，在台北縣板橋市○○路○ 段200 號前為警查獲，
    併扣得其所有，而與其本件犯罪無關之手機2 支（各含SIM
    卡1 枚），甲○○且同意接受員警採尿，其尿液檢體經送驗
    後呈鴉片、安非他命陽性反應。
二、案經臺北縣政府警察局移送臺灣板橋地方法院檢察署檢察官
    偵查後起訴。
    理    由
一、認定犯罪事實所憑之證據及理由：
(一)、訊據被告對其在上揭時間、地點施用第一級毒品海洛因、第
    二級毒品安非他命之事實，於本院審理中自白不諱；而其為
    警查獲時，同意接受員警採尿，經警將所採集尿液檢體送驗
    後，其尿液檢體呈鴉片、安非他命陽性反應等情，有臺灣檢
    驗科技股份有限公司96年12月12日出具之濫用藥物尿液檢驗
    報告、台北縣政府警察局刑警大隊偵辦毒品危害防制條例案
    被移送人姓名代碼對照表附卷足憑（見偵查卷第26、34頁）
    ，足徵被告前開自白應與事實相符，可以採信。
(二)、按觀察、勒戒或強制戒治執行完畢釋放後，5 年內再犯施用
    第一、二級毒品之罪者，檢察官應依法追訴，毒品危害防制
    條例第23條第2 項定有明文。查被告有如事實欄所載觀察勒
    戒、強制戒治紀錄，嗣因戒治期滿而由檢察官為不起訴處分
    等情，有臺灣高等法院被告前案紀錄表等附卷足參，是被告
    於強制戒治執行完畢釋放後，5 年內再犯本件施用毒品罪，
    亦甚明確；綜上所述，本件事證已明，被告犯行堪以認定。
二、應適用之法律、科刑審酌事由及沒收物之處理：
(一)、核被告如事實欄一(一)所為，係犯毒品危害防制條例第10條第
    1 項之施用第一級毒品；其如事實欄一(二)所為，係犯同條例
    第10條第2 項之施用第二級毒品罪。被告施用前持有第一級
    毒品海洛因、第二級毒品安非他命之低度行為，均各為其後
    之施用第一、二級毒品高度行為所吸收，均不另論罪。又被
    告前於94年間，因施用第一、二級毒品案件，經本院以95年
    度訴字第764 號判決判處有期徒刑11月、5 月，應執行有期
    徒刑1 年2 月確定（嗣經本院以96年度聲減字第1117號裁定
    ，減為有期徒刑5 月又15日、2 月又15日，應執行有期徒刑
    7 月確定），於96年7 月16日執行完畢等情，有臺灣高等法
    院被告前案紀錄表附卷可參，是其於有期徒刑執行完畢後5
    年內，故意再犯本件有期徒刑以上之2 罪，均為累犯，就其
    前開所犯2 罪，均應依刑法第47條第1 項規定，各加重其刑
    。被告所犯上開2 罪間，犯意各別，行為互殊，應予分論併
    罰。
(二)、茲審酌被告素行、智識程度、犯罪動機、目的、手段、前已
    因施用毒品犯行，經執行觀察勒戒、強制戒治，仍再為本件
    犯行，顯未知所戒慎，暨其施用毒品行為對於自身及社會所
    造成之危害程度非輕，然犯後坦承犯行，態度尚佳等一切情
    狀，就其前開所犯2 罪，分別量處如主文所示之刑，並定其
    應執行之刑，以示儆懲。又被告本件犯罪時間係96年11月22
    日，核與中華民國96年罪犯減刑條例第2 條所規定之犯罪須
    在96年4 月24日以前者，始得依該條例減刑之規定不符，則
    被告本案犯行時間既均與減刑之要件不合，自不得減刑，併
    此指明。
(三)、扣案手機2 支（各含SIM 卡1 枚），雖係被告所有，然與被
    告本件施用第一、二級毒品犯行無關，爰不於本案併予宣告
    沒收，附此敘明。
據上論斷，應依刑事訴訟法第273 條之1 第1 項、第299 條第1
項前段、毒品危害防制條例第10條第1 項、第2 項，刑法第11條
、第47條第1項、第51條第5 款，判決如主文。
本案經檢察官郭季青到庭執行職務。
中    華    民    國    97    年    3     月    31    日
                  刑事第十九庭法  官  陳明偉
以上正本證明與原本無異。
如不服本判決應於送達後10日內向本院提出上訴狀。
                              書記官  強梅芳
中    華    民    國    97     年    3    月    31    日
附錄本案論罪科刑法條全文
毒品危害防制條例第十條
施用第一級毒品者，處六月以上五年以下有期徒刑。
施用第二級毒品者，處三年以下有期徒刑。


司法院資訊處製作；財團法人民間司法改革基金會備份。
